ko: 클램프형 악보 클립 기능: 내장형 연필꽂이; 내부식성; 초강력(대형); 접이식/소형; 걸이용 훅/루프; 내열성; 고장력 스프링; 경량; 잠금/래칫 클램프; 미끄럼 방지 그립 표면; 한 손 조작; 패딩 처리된 조/팁; 보호용 조 커버 포함; 무소음/소프트 클로즈 액션; 고무 처리된 접촉부; 스크래치 방지 코팅; 스위블/회전식 클램프 헤드; 와이드 그립 조; 방풍 디자인; 기타
pt-BR: Características do grampo para partituras: Porta-lápis integrado; Resistente à corrosão; Extraforte (uso intenso); Dobrável/compacto; Gancho/alça para pendurar; Resistente ao calor; Mola de alta tensão; Leve; Grampo com trava/catraca; Superfície antiderrapante; Operação com uma mão; Pontas/mordentes acolchoados; Protetores de mordentes incluídos; Ação de fechamento suave/silencioso; Pontos de contato emborrachados; Revestimento à prova de arranhões; Cabeça de grampo giratória/articulada; Mordentes de aderência ampla; Design resistente ao vento; Outro
vi: Đặc điểm của kẹp bản nhạc: Có sẵn ống cắm bút; Chống ăn mòn; Rất chắc (chịu tải cao); Có thể gập/nhỏ gọn; Móc treo/vòng lặp; Chịu nhiệt; Lò xo cường độ cao; Trọng lượng nhẹ; Kẹp khóa/kẹp bánh cóc; Bề mặt cầm chống trượt; Thao tác bằng một tay; Ngàm/đầu kẹp có đệm; Kèm vỏ bọc bảo vệ ngàm; Thao tác đóng êm/nhẹ; Điểm tiếp xúc bọc cao su; Lớp phủ chống trầy xước; Đầu kẹp xoay; Ngàm kẹp rộng; Thiết kế chống gió; Khác
tr: Kelepçeli nota tutucu klips özellikleri: Dahili kalemlik; Korozyona dayanıklı; Ekstra güçlü (ağır hizmet tipi); Katlanabilir/kompakt; Asma kancası/halkası; Isıya dayanıklı; Yüksek gerilimli yay; Hafif; Kilitlemeli/cırcırlı kıskaç; Kaymaz tutuş yüzeyi; Tek elle kullanım; Pedli çene/uç; Koruyucu çene kılıfı dahildir; Sessiz/yavaş kapanma; Kauçuk temas noktaları; Çizilmeye karşı güvenli kaplama; Döner/hareketli kıskaç başlığı; Geniş kavramalı çene; Rüzgara dayanıklı tasarım; Diğer
th: คุณสมบัติของคลิปหนีบโน้ตเพลง: ที่ใส่ดินสอในตัว; ทนการกัดกร่อน; แข็งแรงเป็นพิเศษ (สำหรับงานหนัก); พับได้/กะทัดรัด; ตะขอ/ห่วงแขวน; ทนความร้อน; สปริงแรงดึงสูง; น้ำหนักเบา; แคลมป์ล็อก/แรทเชต; พื้นผิวจับกันลื่น; ใช้งานได้ด้วยมือเดียว; ปากหนีบ/ปลายบุนุ่ม; รวมฝาครอบปากหนีบกันรอย; การทำงานแบบเงียบ/ปิดนุ่มนวล; จุดสัมผัสหุ้มยาง; เคลือบกันรอยขีดข่วน; หัวแคลมป์หมุน/ปรับได้; ปากหนีบกว้าง; ดีไซน์ต้านลม; อื่นๆ
sk-SK: Vlastnosti sponového držiaku na noty: Zabudovaný držiak na ceruzku; Odolné voči korózii; Mimoriadne pevné (vysoká záťaž); Skladacie/kompaktné; Háčik/očko na zavesenie; Odolné voči teplu; Pružina s vysokým napätím; Ľahké; Zaisťovacia/račňová svorka; Protišmykový povrch na uchopenie; Ovládanie jednou rukou; Čeľuste/hroty s mäkkou podložkou; Vrátane ochranných krytov čeľustí; Tiché/jemné zatváranie; Pogumované kontaktné body; Povrchová úprava proti poškriabaniu; Otočná/rotačná hlava svorky; Čeľuste so širokým úchopom; Dizajn odolný voči vetru; Iné
de: Funktionen der Notenblattklemme: Integrierter Stiftehalter; Korrosionsbeständig; Extra stark (Heavy-Duty); Faltbar/Kompakt; Aufhängehaken/-öse; Hitzebeständig; Hochspannungsfeder; Leicht; Feststell-/Rastklemme; Rutschfeste Grifffläche; Einhandbedienung; Gepolsterte Backen/Spitzen; Inklusive schützender Backenabdeckungen; Leises/sanftes Schließen; Gummierte Kontaktpunkte; Kratzfeste Beschichtung; Schwenkbarer/Rotierender Klemmenkopf; Weit öffnende Backen; Windabweisendes Design; Sonstige
da: Funktioner for klemme til nodestativ: Indbygget blyantsholder; Korrosionsbestandig; Ekstra stærk (sværlast); Sammenklappelig/kompakt; Ophængskrog/-løkke; Varmebestandig; Fjeder med høj spænding; Letvægt; Låse-/skraldeklemme; Skridsikker gribeflade; Enkelthåndsbetjening; Polstrede kæber/spidser; Beskyttende kæbeovertræk medfølger; Lydløs/soft-close funktion; Gummibelagte kontaktpunkter; Ridsesikker belægning; Drejeligt/roterende klemmehoved; Brede kæber; Vindafvisende design; Andet
zh-CN: 谱夹功能特性: 内置笔插; 防腐蚀; 超强力（重型）; 可折叠/紧凑; 挂钩/挂环; 耐热; 高张力弹簧; 轻量; 锁定/棘轮夹; 防滑握把表面; 单手操作; 软垫夹爪/尖端; 包含保护性夹爪套; 静音/缓降; 橡胶接触点; 防刮涂层; 旋转/可转动夹头; 宽距夹爪; 防风设计; 其他
ru: Особенности зажима для нот: Встроенный держатель для карандаша; Коррозионно-стойкий; Особо прочный (усиленный); Складной / компактный; Крючок / петля для подвешивания; Термостойкий; Пружина сильного натяжения; Легкий; Зажим с фиксатором / храповиком; Нескользящая поверхность захвата; Управление одной рукой; Мягкие губки / наконечники; Защитные накладки на губки в комплекте; Тихое / плавное закрытие; Прорезиненные точки контакта; Покрытие, защищающее от царапин; Шарнирная / поворотная головка зажима; Широкие губки; Ветроустойчивая конструкция; Другое
hr-HR: Značajke stezaljke za note: Ugrađeni držač za olovku; Otporno na koroziju; Iznimno snažno (za teške uvjete); Sklopivo/kompaktno; Kuka/petlja za vješanje; Otporno na toplinu; Opruga visoke napetosti; Lagano; Stega sa zaključavanjem / zaporna stega; Protuklizna površina rukohvata; Rukovanje jednom rukom; Podstavljene čeljusti/vrhovi; Uključeni zaštitni poklopci za čeljusti; Tiho/meko zatvaranje; Gumirane dodirne točke; Premaz otporan na ogrebotine; Okretna/rotirajuća glava stege; Čeljusti širokog zahvata; Dizajn otporan na vjetar; Ostalo
en: Clamp sheet music clip features: Built-in pencil holder; Corrosion-resistant; Extra-strong (heavy-duty); Foldable/compact; Hanging hook/loop; Heat-resistant; High-tension spring; Lightweight; Locking/ratcheting clamp; Non-slip grip surface; One-handed operation; Padded jaws/tips; Protective jaw covers included; Quiet/soft-close action; Rubberized contact points; Scratch-safe coating; Swivel/rotating clamp head; Wide-grip jaws; Wind-resistant design; Other
ja: クランプシートの音楽クリップの機能: 鉛筆ホルダー付き; 耐食性; 超強力 (ヘビーデューティー); 折りたたみ式/コンパクト; 吊り下げフック/ループ; 耐熱性; 高テンションスプリング; 軽量; ロック/ラチェット式クランプ; 滑り止めグリップ; 片手操作可能; パッド入りジョー/チップ; 保護用ジョーカバー付き; 静音/ソフトクローズ機能; ラバー接点; 傷防止コーティング; スイベル/回転式クランプヘッド; ワイドグリップジョー; 防風設計; その他
it: Caratteristiche della clip per spartiti musicali a morsetto: Portamatite integrato; Resistente alla corrosione; Extra forte (per impieghi gravosi); Pieghevole/compatto; Gancio/Anello per appendere; Resistente al calore; Molla ad alta tensione; Leggero; Morsetto di bloccaggio/a cricchetto; Superficie antiscivolo; Utilizzabile con una sola mano; Ganasce/Punte imbottite; Copriganasce protettive incluse; Chiusura silenziosa/ammortizzata; Punti di contatto gommati; Rivestimento antigraffio; Testa del morsetto girevole/rotante; Ganasce ad ampia presa; Design resistente al vento; Altro
cs: Funkce klipu na noty: Vestavěný držák na tužku; Odolné proti korozi; Extra silné (pro vysoké zatížení); Skládací/kompaktní; Závěsný háček/poutko; Tepelně odolné; Pružina s vysokým pnutím; Nízká hmotnost; Uzamykatelná/ráčnová svěrka; Protiskluzový povrch rukojeti; Ovládání jednou rukou; Polstrované čelisti/špičky; Včetně ochranných krytů čelistí; Tiché/plynulé dovírání; Pogumované kontaktní body; Povrchová úprava odolná proti poškrábání; Otočná hlava svěrky; Čelisti se širokým úchopem; Provedení odolné proti větru; Jiné
fr: Caractéristiques des clips de maintien pour partitions: Porte-crayon intégré; Résistant à la corrosion; Extra robuste (usage intensif); Pliable/compact; Crochet/boucle de suspension; Résistant à la chaleur; Ressort à haute tension; Léger; Pince à verrouillage/cliquet; Surface antidérapante; Utilisation à une main; Mâchoires/pointes rembourrées; Caches de protection des mâchoires inclus; Fermeture silencieuse/douce; Points de contact caoutchoutés; Revêtement anti-rayures; Tête de pince pivotante/rotative; Mâchoires à large ouverture; Conception résistante au vent; Autre
pl: Cechy klipsa zaciskowego do nut: Wbudowany uchwyt na ołówek; Odporny na korozję; Bardzo mocny (wytrzymały); Składany / kompaktowy; Haczyk / pętla do zawieszania; Odporny na wysoką temperaturę; Sprężyna o wysokim naciągu; Lekki; Zacisk blokujący / zapadkowy; Antypoślizgowa powierzchnia chwytna; Obsługa jedną ręką; Wyściełane szczęki / końcówki; Dołączone osłony ochronne na szczęki; Ciche / miękkie zamykanie; Gumowane punkty styku; Powłoka chroniąca przed zarysowaniami; Obrotowa głowica zaciskowa; Szczęki o szerokim rozstawie; Konstrukcja odporna na wiatr; Inne
nb: Funksjoner for noterklipp med klemme: Innebygd blyantholder; Korrosjonsbestandig; Ekstra sterk (kraftig); Sammenleggbar / kompakt; Opphengskrok/-løkke; Varmebestandig; Høyspenningsfjær; Lettvekt; Låse-/skralleklemme; Sklisikker gripeoverflate; Enhåndsbetjening; Polstrede kjefter / spisser; Beskyttende kjeftedeksler inkludert; Stillegående / myklukkende mekanisme; Gummierte kontaktpunkter; Ripesikkert belegg; Dreibart / roterende klemmehode; Brede kjefter; Vindbestandig design; Annen
zh-TW: 夾式樂譜夾功能: 內建筆插; 耐腐蝕; 超強韌 (重型); 可折疊/輕巧; 掛鉤/掛環; 耐熱; 高張力彈簧; 輕量; 鎖定/棘輪夾; 防滑握面; 單手操作; 夾爪/尖端附護墊; 隨附夾爪保護套; 靜音/緩衝閉合; 橡膠接觸點; 防刮塗層; 旋轉夾頭; 寬夾爪; 抗風設計; 其他
el: Λειτουργικά χαρακτηριστικά του κλιπ για παρτιτούρες: Ενσωματωμένη θήκη για μολύβι; Ανθεκτικό στη διάβρωση; Εξαιρετικά ισχυρό (βαρέως τύπου); Αναδιπλούμενο/συμπαγές; Γάντζος/θηλιά ανάρτησης; Ανθεκτικό στη θερμότητα; Ελατήριο υψηλής τάσης; Ελαφρύ; Σφιγκτήρας κλειδώματος/καστάνιας; Αντιολισθητική επιφάνεια λαβής; Λειτουργία με το ένα χέρι; Σιαγόνες/άκρα με επένδυση; Περιλαμβάνονται προστατευτικά καλύμματα σιαγόνων; Αθόρυβη/ομαλή λειτουργία κλεισίματος; Σημεία επαφής με επικάλυψη καουτσούκ; Επίστρωση κατά των γρατσουνιών; Περιστρεφόμενη κεφαλή σφιγκτήρα; Σιαγόνες με μεγάλη λαβή; Σχεδιασμός ανθεκτικός στον άνεμο; Άλλο
sv: Funktioner hos notklämma: Inbyggd pennhållare; Korrosionsbeständig; Extra stark (kraftig); Hopfällbar/kompakt; Upphängningskrok/-ögla; Värmebeständig; Kraftig fjäder; Lättviktig; Låsande/spärrande klämma; Halkfri greppyta; Enhandsanvändning; Vadderade käftar/spetsar; Skyddande käftöverdrag ingår; Tyst/mjuk stängning; Gummiklädda kontaktpunkter; Repfri beläggning; Roterande klämhuvud; Bredgreppande käftar; Vindtålig design; Annan
bg-BG: Функции на щипките за нотни листове: Вграден държач за молив; Устойчив на корозия; Супер здрав (за голямо натоварване); Сгъваем/компактен; Кука/примка за окачване; Устойчив на топлина; Пружина с високо напрежение; Лек; Стяга със заключване/тресчотка; Неплъзгаща се повърхност; Работа с една ръка; Подплатени челюсти/върхове; Включени са защитни капаци за челюстите; Тихо/меко затваряне; Гумирани контактни точки; Покритие, предпазващо от надраскване; Въртяща се глава на стягата; Челюсти с широк захват; Устойчив на вятър дизайн; Друго
hu: Kották klipszeinek bilincsei: Beépített ceruzatartó; Korrózióálló; Különösen erős (nagy teherbírású); Összecsukható/kompakt; Akasztóhorog/hurok; Hőálló; Nagy feszességű rugó; Könnyű; Zárható/racsnis szorító; Csúszásgátló markolatfelület; Egykezes használat; Párnázott pofák/hegyek; Védőburkolat a pofákhoz mellékelve; Csendes/lágy záródás; Gumírozott érintkezési pontok; Karcmentes bevonat; Forgó/forgatható szorítófej; Széles pofák; Szélálló kialakítás; Egyéb
fi: Nuottipidikkeen ominaisuudet: Sisäänrakennettu kynänpidike; Korroosionkestävä; Erittäin vahva (raskaan sarjan); Kokoontaitettava/kompakti; Ripustuskoukku/-lenkki; Lämmönkestävä; Jäykkä jousi; Kevyt; Lukittuva / räikkäpuristin; Luistamaton tartuntapinta; Yhdellä kädellä käytettävä; Pehmustetut leuat/kärjet; Leukasuojat sisältyvät; Hiljainen / pehmeästi sulkeutuva; Kumipäällysteiset kosketuspisteet; Naarmuttamaton pinnoite; Kääntyvä/pyörivä puristinpää; Leveät leuat; Tuulenkestävä rakenne; Muu
lt-LT: Spaustukinių natų laikiklių savybės: Įmontuotas pieštuko laikiklis; Atsparus korozijai; Ypač tvirtas (skirtas didelėms apkrovoms); Sulankstomas / kompaktiškas; Kabinimo kabliukas / kilpa; Atsparus karščiui; Didelio įtempimo spyruoklė; Lengvas; Užfiksuojamas / reketinis spaustuvas; Neslystantis sugriebimo paviršius; Valdymas viena ranka; Paminkštinti spaustuvai / antgaliai; Pridedami apsauginiai spaustuvų gaubtai; Tylus / švelnus uždarymas; Gumuoti sąlyčio taškai; Nuo įbrėžimų apsauganti danga; Besisukanti spaustuvo galvutė; Plataus suėmimo spaustuvai; Vėjui atsparus dizainas; Kita
nl: Klem bladmuziekclip kenmerken: Ingebouwde potloodhouder; Corrosiebestendig; Extra sterk (robuust); Opvouwbaar/compact; Ophanghaak/-lus; Hittebestendig; Veer met hoge spanning; Lichtgewicht; Vergrendelende/ratelende klem; Antislip-oppervlak; Bediening met één hand; Gepolsterde bek/punten; Inclusief beschermende bekhoezen; Stille/softclose-werking; Met rubber beklede contactpunten; Krasbestendige coating; Draaibare klemkop; Brede bek; Windbestendig ontwerp; Anders
ro-RO: Caracteristici ale clemei pentru partituri muzicale: Suport pentru creion încorporat; Rezistent la coroziune; Ultrarezistent (uz intens); Pliabil/compact; Cârlig/buclă de agățare; Rezistent la căldură; Arc de înaltă tensiune; Ușor; Clemă cu blocare/clichet; Suprafață de prindere antiderapantă; Utilizare cu o singură mână; Fălci/vârfuri căptușite; Huse de protecție pentru fălci incluse; Acțiune silențioasă/închidere lentă; Puncte de contact cauciucate; Strat anti-zgârieturi; Cap de clemă pivotant/rotativ; Fălci cu deschidere largă; Design rezistent la vânt; Altele
sl-SI: Značilnosti sponke za notni papir: Vgrajeno držalo za svinčnik; Odporno proti koroziji; Zelo močno (za težke obremenitve); Zložljivo/kompaktno; Kavelj/zanka za obešanje; Odporno proti vročini; Visokonapetostna vzmet; Lahko; Sponka z zaklepom/zobato letvijo; Nedrseča prijemalna površina; Enoročno upravljanje; Oblazinjene čeljusti/konice; Vključeni zaščitni pokrovi čeljusti; Tiho/mehko zapiranje; Gumirane stične točke; Premaz proti praskam; Vrtljiva glava sponke; Čeljusti s širokim prijemom; Zasnova, odporna proti vetru; Drugo
pt-PT: Características do clip de partitura: Suporte para lápis integrado; Resistente à corrosão; Extraforte (serviço pesado); Dobrável/compacto; Gancho/laço de suspensão; Resistente ao calor; Mola de alta tensão; Leve; Grampo de bloqueio/roquete; Superfície de aderência antiderrapante; Operação com uma mão; Garras/pontas acolchoadas; Coberturas de proteção das garras incluídas; Ação silenciosa/fecho suave; Pontos de contacto em borracha; Revestimento antirriscos; Cabeça de grampo giratória/rotativa; Garras de aderência larga; Design resistente ao vento; Outro
es: Características de la pinza para partituras: Portalápices integrado; Resistente a la corrosión; Extrafuerte (uso intensivo); Plegable/compacto; Gancho/lazo para colgar; Resistente al calor; Resorte de alta tensión; Ligero; Abrazadera de bloqueo/trinquete; Superficie de agarre antideslizante; Uso con una mano; Mordazas/puntas acolchadas; Fundas protectoras para mordazas incluidas; Cierre silencioso/suave; Puntos de contacto de goma; Revestimiento antiarañazos; Cabezal de abrazadera giratorio; Mordazas de agarre ancho; Diseño resistente al viento; Otro